最高法院刑事判決　　　　　　一○○年度台上字第四一一六號
上　訴　人　台灣高等法院台中分院檢察署檢察官
被　　　告　蔡○○
上列上訴人因被告妨害性自主案件，不服台灣高等法院台中分院
中華民國一○○年六月九日第二審判決（一○○年度侵上訴字第
七六三號，起訴案號：台灣台中地方法院檢察署九十九年度偵字
第二一三三一號），提起上訴，本院判決如下：
    主  文
上訴駁回。
    理  由
按刑事訴訟法第三百七十七條規定，上訴於第三審法院，非以判
決違背法令為理由，不得為之。是提起第三審上訴，應以原判決
違背法令為理由，係屬法定要件。如果上訴理由書狀並未依據卷
內訴訟資料，具體指摘原判決不適用何種法則或如何適用不當，
或所指摘原判決違法情事，顯與法律規定得為第三審上訴理由之
違法情形，不相適合時，均應認其上訴為違背法律上之程式，予
以駁回。本件原判決維持第一審論處被告蔡○○對於未滿十四歲
之女子為猥褻之行為三罪各罪刑之判決，駁回被告與檢察官在第
二審之上訴且諭知緩刑。已詳敘認定犯罪事實之依據及憑以認定
之理由。並說明第一審檢察官提起公訴與上訴意旨，雖依據告訴
人甲女（姓名年籍詳卷）指訴，認被告犯刑法第二百二十四條之
一之對於未滿十四歲女子為強制猥褻罪云云。然依證人乙男（姓
名年籍詳卷）於偵查、第一審時之證詞，可知甲女係自動與被告
下樓進入房間，並無遭強行拖拉，而依甲女所陳，被告為第一次
猥褻行為時，乙男在二樓客廳，被告為第三次猥褻行為時，乙男
就在房間門外觀看，斯時其應可大聲呼救求援，制止被告之行為
，然其竟不為，而有違常理。且如依甲女所述其係遭被告以強暴
、脅迫或其他違反意願之方法為猥褻行為，衡情其於第一次遭猥
褻後，事後應會因恐懼不敢再至被告家中，豈可能於短時間內依
舊前往被告住處，再發生二次猥褻行為，並於第三次猥褻行為後
接受金錢，又於行為後與被告外出購買飲料等物，則甲女就遭強
制方式猥褻之指訴顯有瑕疵，無從認被告對甲女為猥褻行為時係
以強暴、脅迫或其他違反被害人意願之方式為之等由明確。從形
式上觀察，原判決並無任何違背法令之處。上訴意旨未依據卷證
資料，具體指摘原判決如何違背法令，置原判決之論敘於不顧，
徒執陳詞，仍謂依甲女於偵查中之證述，可證被告確有以違反甲
女之意願之方法為本件犯行，被告應成立刑法第二百二十四條之
一強制猥褻罪云云。對原審採證認事及其他自由裁量職權行使，
任意指摘，難謂已符合首揭法定上訴要件。其上訴違背法律上之
程式，應予駁回。
據上論結，應依刑事訴訟法第三百九十五條前段，判決如主文。
中    華    民    國  一○○  年    七    月  二十八  日
                      最高法院刑事第十一庭
                          審判長法官  陳  世  淙  
                                法官  陳  東  誥  
                                法官  何  菁  莪  
                                法官  施  俊  堯  
                                法官  沈  揚  仁  
本件正本證明與原本無異
                                      書  記  官  
中    華    民    國  一○○  年    八    月    一    日
                                                      Ｅ